臺灣基隆地方法院刑事判決　　　　　　　　　　　　　九十三年度訴字第六九四號
　　公　訴　人　臺灣基隆地方法院檢察署檢察官
　　被　　　告　甲○○
右列被告因違反毒品危害防制條例案件，經檢察官提起公訴（九十三年度毒偵字第一
一四一號、一七六二號），本院合議庭裁定由受命法官獨任進行簡式審判程序，茲判
決如左：
    主  文
甲○○連續施用第一級毒品，累犯，處有期徒刑捌月；又連續施用第二級毒品，累犯
，處有期徒刑陸月。應執行有期徒刑壹年。
    事  實
一、甲○○前於民國（下同）八十四、八十五年間，因違反肅清煙毒條例、麻醉藥品
    管理條例、槍砲彈藥刀械管制條例等案件，經法院分別判處有期徒刑三年二月、
    三月、三月，合併應執行有期徒刑三年六月，於八十八年十二月三十日執行完畢
    ，又因施用毒品案件，經觀察勒戒後，認有繼續施用毒品傾向，經送強制戒治後
    ，經臺灣台中地方法院檢察署檢察官於九十一年一月九日，以九十一年度戒毒偵
    字第二三號為不起訴處分確定。猶不知悔改，竟基於施用第一級毒品海洛因之概
    括犯意，自九十二年八月間某日起至九十三年九月十六日止，連續在基隆市○○
    區○○街二六０之一號住處，以針筒注射方式，施用第一級毒品海洛因多次；復
    另行起意，基於施用第二級毒品安非他命之概括犯意，自九十三年三月間某日起
    至同年九月十五日止，亦在基隆市○○區○○街二六０之一號住處，以將毒品安
    非他命放入玻璃管內加熱產生煙霧後再予施用之方式，施用第二級毒品安非他命
    多次。嗣分別於（一）九十三年六月二十三日二十時三十分許，在上址住處為警
    持本院法官核發之搜索票查獲，經採尿送驗分呈嗎啡及安非他命陽性反應；（二
    ）九十三年九月十六日二十一時許，亦在上址住處為警持本院法官核發之搜索票
    查獲，經採尿送驗分呈嗎啡及安非他命陽性反應，而知上情。
二、案經基隆市警察局第二分局、第三分局報請台灣基隆地方法院檢察署檢察官偵查
    起訴。
    理  由
一、本件被告甲○○所犯者非為死刑、無期徒刑、最輕本刑為三年以上有期徒刑之罪
    或高等法院管轄第一審案件，其於準備程序進行中，先就被訴事實為有罪之陳述
    ，經告知其簡式審判程序之旨，並聽取公訴人之意見後，本院依刑事訴訟法第二
    百七十三條之一第一項之規定，裁定由受命法官獨任進行簡式審判程序，合先敘
    明。
二、右開事實，業經被告甲○○自白不諱，且其為警查獲後，經警員採集其之尿液送
    檢驗結果，均分呈安非他命陽性及嗎啡陽性反應（因海洛因於人體內會代謝成嗎
    啡，故涉嫌海洛因之吸食者，係檢驗其尿液中之嗎啡反應）之事實，此有台灣檢
    驗科技股份有限公司濫用藥物尿液檢驗報告、基隆市衛生局基衛檢壹字第０九三
    ００一四五００號檢驗成績書各一紙附卷可稽，其自白施用毒品之事實顯與事實
    相符。又被告前因施用毒品案件，經觀察勒戒後，認有繼續施用毒品傾向，經送
    強制戒治後，經臺灣台中地方法院檢察署檢察官於九十一年一月九日，以九十一
    年度戒毒偵字第二三號為不起訴處分確定等情，有不起訴處分書、台灣高等法院
    被告全國前案紀錄表附卷可證。本件事證明確，被告施用毒品之犯行，洵堪認定
    。
三、按連續數行為而犯同一之罪名者，以一罪論，刑法第五十六條定有明文。則當連
    續犯罪之際，遇法律有變更時，其一部涉及舊法，一部涉及新法者，即應依最後
    行為時之法律處斷（最高法院八十九年度臺上字第七八四號、八十九年度臺上字
    第五九六八號判決意旨參照）。查毒品危害防制條例雖於九十二年六月六日修正
    、同年七月九日公布，並於九十三年一月九日施行，然本案被告施用第一級毒品
    之時間係自九十二年八月間某日起至九十三年九月十六日止，其最後一次施用第
    一級毒品之時間，已在新法實施以後，自無庸適用修正後毒品危害防制條例第三
    十五條之規定為新、舊法比較，而應適用修正後之毒品危害防制條例為論罪科刑
    之依據，合先敘明。
四、核被告所為，係犯毒品危害防制條例第十條第一項之施用第一級毒品罪及第二項
    之施用第二級毒品罪。被告先後多次施用第一級、第二級毒品之犯行，時間緊接
    ，所犯係構成要件相同之罪名，顯均係基於概括犯意反覆為之，均為連續犯，應
    依刑法第五十六條之規定，各論以一罪並依法加重其刑。未經公訴人起訴部分（
    被告施用第一級毒品部分，公訴人僅起訴被告最後施用時間為九十三年九月十四
    日上午九時許），與前開本院認定有罪部分，有連續犯裁判上一罪關係，本院自
    得併予審理。又被告所犯上開二罪，犯意各別，構成要件互異，應分論併罰。再
    查，被告曾有如事實欄所載之犯罪科刑及執行等情，有臺灣高等法院被告全國前
    案紀錄表、臺灣高等法院檢察署刑案記錄簡覆表各乙件在卷可按，其於有期徒刑
    執行完畢後，五年內再犯有期徒刑以上之罪，為累犯，應依法遞加重其刑。爰審
    酌被告犯罪之動機、吸食頻率、曾有施用毒品之前科仍不知悔改，一再犯下本案
    ，惟其所犯之施用毒品犯行乃戕害自己身心健康等一切情狀，分別量處如主文所
    示之刑，並定應執行刑，以示儆懲。
五、據上論斷，應依刑事訴訟法第二百七十三條之一第一項、第二百九十九條第一項
    前段，毒品危害防制條例第十條第一項、第二項，刑法第十一條前段、第五十六
    條、第四十七條、第五十一條第五款，判決如主文。
本案經檢察官林伯宇到庭執行職務。
中　　　華　　　民　　　國　　九十三　  年      十一　  月　　十二　　　日
                                臺灣基隆地方法院刑事第二庭
                                        法      官  齊　潔
右正本證明與原本無異。
對於本件判決如有不服，應於收受送達後十日內，向本院提出上訴書狀，上訴於臺灣
高等法院，並按他造當事人之人數附具繕本。
                                        書　記　官  莊國南
中　　　華　　　民　　　國　　九十三　　年　　  十一　　月　　十二　　　日
附錄論罪法條：
毒品危害防制條例第十條第一項：
施用第一級毒品者，處六月以上五年以下有期徒刑。
毒品危害防制條例第十條第二項：
施用第二級毒品者，處三年以下有期徒刑。
